臺灣臺南地方法院刑事判決　　　　　　 100年度訴字第1360號
公　訴　人　臺灣臺南地方法院檢察署檢察官
被　　　告　林明宗
上列被告因違反毒品危害防制條例等案件，經檢察官提起公訴（
100 年度毒偵字第1921號），被告於本院準備程序進行中，就被
訴事實為有罪之陳述，經本院合議庭裁定由受命法官獨任進行簡
式審判程序，並判決如下：
    主  文
林明宗犯施用第一級毒品罪，處有期徒刑柒月；又犯施用第二級
毒品罪，處有期徒刑肆月。應執行有期徒刑拾月。
    事  實
一、林明宗前於民國97年間，因施用毒品案件，經裁定送觀察、
    勒戒後，認有繼續施用毒品傾向，復經本院裁定令入戒治處
    所施以強制戒治，嗣因無繼續強制戒治之必要，於民國98年
    3 月10日停止戒治而出所，並經臺灣臺南地方法院檢察署檢
    察官以98年度戒毒偵字第30號為不起訴處分確定。詎其猶未
    戒除惡習，復分別基於施用第一級毒品海洛因、第二級毒品
    甲基安非他命之犯意：(一)於100年7 月22日下午4時許，先在
    其位於臺南市○○區○○路81巷7號住處內，將海洛因摻水
    置入針筒注射靜脈之方式，施用海洛因1 次；(二)隨後又另行
    起意，於同日下午4、5時間，在上開住處，將甲基安非他命
    置於玻璃球內，以火燒烤吸食煙霧之方式，施用甲基安非他
    命1 次。嗣於同日晚上11時50分許，在臺南市○○區○○街
    11巷10號「永大釣蝦場」內，因警方發現其為毒品列管人口
    ，經其同意帶回警局採尿送驗，結果呈安非他命、甲基安非
    他命、可待因、嗎啡陽性反應，始獲悉上情。
二、案經臺南市政府警察局永康分局移請臺灣臺南地方法院檢察
    署檢察官偵查起訴。
    理  由
一、按本案被告林明宗所犯毒品危害防制條例第10條第1 項施用
    第一級毒品罪、第2 項施用第二級毒品罪，均係死刑、無期
    徒刑、最輕本刑為3 年以上有期徒刑以外之罪，其於準備程
    序就前揭被訴事實均為有罪之陳述，經依法告知簡式審判程
    序之旨，並聽取當事人之意見後，本院認無不得或不宜改依
    簡式審判程序進行之情形，爰依刑事訴訟法第273條之1第1
    項規定，裁定本件由受命法官獨任進行簡式審判程序，合先
    敘明。
二、上揭事實，業據被告於警詢、檢察官訊問及本院審理中坦承
    不諱（警卷第3至5頁、偵卷第14至15頁、本院卷第20至21頁
    ），而被告於上揭時、地為警所採集之尿液，經送請台灣檢
    驗科技股份有限公司以酵素免疫分析法EIA 篩檢及氣相層析
    質譜儀GC/MS 確認，檢驗結果呈嗎啡、安非他命、甲基安非
    他命陽性反應，亦有卷附濫用藥物檢驗報告1紙（警卷第6頁
    ）在卷可稽。此外復有勘驗採證同意書、送驗尿液編號與真
    實姓名對照表各1 紙附卷可按。是被告之自白，核與事實相
    符，應堪採信。本案事證明確，被告上開施用第一級毒品海
    洛因、第二級毒品甲基安非他命之犯行，均堪以認定。
三、按海洛因、甲基安非他命分別係毒品危害防制條例第2條第2
    項第1款、第2款所規定之第一級、第二級毒品，不得持有、
    施用。查被告前因施用毒品案件，經送觀察、勒戒及強制戒
    治，於98年3 月10日停止戒治出所，有臺灣高等法院被告前
    案紀錄表在卷可憑。是被告於上開強制戒治執行完畢釋放5
    年內再犯本件施用毒品之犯行，應依法起訴並論罪科刑。
四、核被告所為，分別係犯毒品危害防制條例第10條第1 項之施
    用第一級毒品罪、第2 項之施用第二級毒品罪。被告分別持
    有第一級毒品海洛因、第二級毒品甲基安非他命，進而施用
    之，其持有之低度行為均應為施用之高度行為所吸收，不另
    論罪。被告先後施用第一級、第二級毒品之犯行，犯意各別
    ，行為殊異，應予分論併罰。公訴意旨雖以被告於犯罪後在
    未被有偵查權之公務員或機關發覺前，主動向員警坦承施用
    毒品等語，因認被告應符合自首之要件。經查，本件係警方
    係發現被告為列管之毒品人口，因認被告有施用毒品嫌疑後
    ，才將被告帶回警局製作筆錄，並接受採尿送驗乙節，業據
    被告供述在卷（本院卷第21頁），則警方於其自白前，既已
    對其發生嫌疑，將之列為偵查之對象，即已發覺其犯罪，而
    與自首要件不符，自難獲邀減刑寬典（最高法院98年度台上
    字第319 號判決意旨參照），故本件被告無法援引該條規定
    減輕其刑，附此敘明。
五、爰審酌被告曾因施用毒品案件經觀察、勒戒及強制戒治執行
    完畢，再犯本件施用毒品犯行，顯見其仍未能戒除毒癮，戒
    毒之意念非堅，本應嚴懲，惟念及被告犯後坦承犯行，態度
    尚佳，且施用毒品行為，乃屬對其自身健康之戕害行為，及
    其犯罪動機、目的、手段等一切情狀，分別量處如主文所示
    之刑，並定其應執行刑之刑如主文所示，以資懲儆。
據上論斷，應依刑事訴訟法第273 條之1 第1 項、第299 條第1
項前段，毒品危害防制條例第10條第1項、第2項，刑法第11條前
段、第51條第1項第5款，判決如主文。
本案經檢察官郭書鳴到庭執行職務。
中    華    民    國    100   年      11   月   22   日
                    刑事第十一庭  法  官  曾仁勇
以上正本證明與原本無異。
如不服本判決，應於收受本判決後10日內，向本院提出上訴書狀
，並應敘述具體理由，如未敘述上訴理由者，應於上訴期間屆滿
後20日內補提理由書狀於本院（均須按他造當事人之人數附繕本
）「切勿逕送上級法院」。
                                  書記官  張宜柔
中    華    民    國    100   年      11   月   22   日
附錄本件論罪科刑之法條：
毒品危害防制條例第10條
施用第一級毒品者，處6 月以上5 年以下有期徒刑。
施用第二級毒品者，處3 年以下有期徒刑